臺灣臺南地方法院民事裁定  
110年度亡字第27號
聲  請  人  財政部國有財產署南區分署即李陶之財產管理人

法定代理人  黃莉莉  
代  理  人  黃耀光  


上列聲請人聲請李陶宣告死亡事件，本院裁定如下：
    主      文
宣告李陶（身分證統一編號：RD0000000、失蹤前最後住所：臺
南縣○○鎮○○0000號）於民國68年8月19日下午12時死亡。
程序費用新臺幣1,000元由李陶之遺產負擔。
    事      實
一、本件聲請意旨略以：聲請人經本院110年度司財管字第2號民
    事裁定選任為失蹤人李陶之財產管理人，且據該裁定記載係
    因李陶所有坐落臺南市○○區○○段000地號土地之共有人王嘉
    祥為訴請法院判決分割上開土地，經向臺南○○○○○○○○○查詢
    ，告知查無李陶資料。李陶自58年8月18日上開土地登記後
    ，無法得悉其行蹤，確認失蹤人李陶之所在及生死均不明，
    已達修正前之民法總則第8條第1項規定失蹤滿10年，故聲請
    准予宣告失蹤人死亡等語。
二、按失蹤人失蹤滿10年後，法院得因利害關係人之聲請，為死
    亡之宣告，71年1月4日修正前之民法總則第8條第1項定有明
    文。又按失蹤人失蹤滿7年後，法院得因利害關係人或檢察
    官之聲請，為死亡之宣告，71年1月4日修正之民法總則第8
    條第1項定有明文。又按修正之民法總則第8條之規定，於民
    法總則施行後修正前（18年10月10日施行，臺灣地區於34年
    10月25日光復後始適用民法之規定，71年1月4日修正公佈）
    失蹤者亦適用之，但於民法總則施行後修正前，其情形已合
    於修正前民法總則第8條之規定者，不在此限，民法總則施
    行法第3條第3項亦定有明文。
三、經查：
（一）聲請人主張李陶失蹤，迄今生死不明一節，本院依職權為
      死亡之公示催告，並於110年7月13日黏貼該公示催告之公
      告於本院公告處，惟本件陳報期間已屆滿，未據失蹤人陳
      報其生存，或知其生死者陳報其所知，揆諸前開法條之規
      定，自得於李陶失蹤滿法定期限後為死亡宣告。
（二）失蹤人李陶確實失蹤之日期不明，應推定自58年8月18日
      上開土地登記後之翌日即58年8月19日失蹤，其係於民法
      總則71年1月4日修正前失蹤，並於修正前屆滿，依民法總
      則施行法第3條第3項規定，本件應適用修正前之規定定其
      屆滿之時間。準此，本件計至68年8月19日屆滿10年，應
      推定李陶於該日下午12時為死亡之時，爰予依法宣告。
四、據上論結，本件聲請為有理由，依家事事件法第154條第2項
    ，裁定如主文。
中　　華　　民　　國　　111 　年　　2 　　月　　11　　日
                    家事法庭  法　官　彭振湘
以上正本係照原本作成。
如對本裁定抗告須於裁定送達後10日內向本院提出抗告狀，並應
繳納抗告費新臺幣1,000元。
中　　華　　民　　國　　111 　年　　2 　　月　　11　　日
                              書記官　易佩雯